【裁判字號】    98,訴,3585
【裁判日期】    981208
【裁判案由】    槍砲彈藥刀械管制
【裁判全文】
臺灣板橋地方法院刑事判決              98年度訴字第3585號
公  訴  人  臺灣板橋地方法院檢察署檢察官
被      告  甲○○
選任辯護人  陳添信律師（法律扶助基金會）
上列被告因違反槍砲彈藥刀械管制條例案件，經檢察官提起公訴
（98年度偵字第23540 號），本院判決如下：
    主  文
甲○○未經許可，持有空氣槍，處有期徒刑貳年，併科罰金新臺
幣貳萬元，罰金如易服勞役，以新臺幣壹仟元折算壹日，緩刑伍
年，緩刑期間付保護管束。
扣案之空氣槍壹支（槍枝管制編號0000000000號）、
ＣＯ２鋼瓶肆瓶及小鋼珠壹盒均沒收。
    事  實
一、甲○○明知可發射子彈具有殺傷力之空氣槍，係槍砲彈藥刀
    械管制條例所列管之槍砲，非經中央主管機關許可，不得無
    故持有，竟基於持有可發射子彈具有殺傷力之空氣槍之犯意
    ，於民國98年5 月間某日，在臺北縣泰山鄉○○路○ 段某巷
    子內之夜市，因把玩賓果麻將，於兌換點數時，收受真實姓
    名年籍不詳之成年人所交付之以小型高壓氣體鋼瓶內氣體為
    發射動力之可發射子彈具有殺傷力之空氣槍1 支（槍枝管制
    編號0000000000號）、CO2 鋼瓶4 瓶及小鋼珠1 盒，並將上
    開空氣槍、CO2 鋼瓶及小鋼珠等物藏放於其所使用之車號06
    62-UZ 號自用小客車上而持有之，迄98年8 月26日13時30分
    許，為警在臺北縣三重市○○街192 巷口查獲，並扣得其所
    有之上開空氣槍1 支、CO2 鋼瓶4 瓶及小鋼珠1 盒，始悉上
    情。
二、案經臺北縣政府警察局三重分局報請臺灣板橋地方法院檢察
    署檢察官偵查起訴。
    理  由
壹、證據能力：
    卷附之內政部警政署刑事警察局98年9 月15日刑鑑字第0980
    121463號槍砲鑑定書（見偵查卷第37-39 頁），性質上雖屬
    被告以外之人於審判外之書面陳述，惟按司法警察等偵查輔
    助人員於案件未移送檢察官偵辦前之調查犯罪階段，依據檢
    察長之概括授權，先行將查扣之槍砲等證物送請檢察機關預
    先核定之專責鑑定人或鑑定機關實施鑑定，基於檢察一體原
    則，該鑑定人或鑑定機關亦應視同受承辦檢察官所選任或囑
    託而執行鑑定業務，其所出具之書面鑑定報告乃係刑事訴訟
    法第206 條所定之鑑定人書面報告，屬傳聞證據法則之例外
    ，且被告甲○○及其辯護人迄本院言詞辯論終結前均未聲明
    異議，經本院審酌前開書面陳述作成時之情況，認為適當，
    應有證據能力。
貳、有罪部分：
一、上揭犯罪事實，業據被告於本院審理時坦承不諱（見本院卷
    第31頁），並有前開具有殺傷力之空氣槍1 支、CO2 鋼瓶4
    瓶及小鋼珠1 盒扣案可資佐證，而前開扣案之物，經送請內
    政部警政署刑事警察局以檢視法、性能檢驗法及動能測試法
    鑑驗認：「一、送鑑空氣槍1 支（槍枝管制編號0000000000
    號），認係氣體動力式槍枝，以小型高壓氣體鋼瓶內氣體為
    發射動力，經以金屬彈丸測試3 次，其中彈丸（直徑4.5 ㎜
    、重量0.37g ）最大發射速度為133 公尺／秒，計算其動能
    為3.2 焦耳，換算其單位面積動能為20焦耳／平方公分。二
    、送鑑CO2 鋼瓶4 瓶認均係小型高壓氣體鋼瓶。三、送鑑小
    鋼珠彈1 盒，認均係金屬彈丸。殺傷力相關說明：一、殺傷
    力定義：依據司法院秘書長81年6 月11日秘臺廳(二)字第0698
    5 號函釋示：殺傷力的標準為在最具威力的適當距離，以彈
    丸可穿入人體皮肉層之動能為基準。二、殺傷力之相關數據
    如下：(一)依日本科學警察之研究結果，彈丸單位面積動能達
    20焦耳／平方公分，則足以穿入人體皮肉層」等情，有該局
    98年9 月15日刑鑑字第0980121463號槍彈鑑定書1 份附卷可
    稽（見偵查卷第37至39頁），是扣案空氣槍之射擊單位面積
    動能已達20焦耳／平方公分，足徵該支空氣槍，確實具有殺
    傷力無疑，堪認被告上開不利於己之自白與事實相符，應堪
    採信。本案事證明確，被告犯行堪以認定，應依法論科。
二、核被告未經許可持有具有殺傷力之空氣槍之行為，係犯槍砲
    彈藥刀械管制條例第8 條第4 項之未經許可持有空氣槍罪。
    又被告未經許可持有槍枝之行為固無足取，然其所持有之時
    間非長，尚未造成實害，觀其犯罪情節尚屬輕微，且其因一
    時失慮致肇犯行，犯後又能坦承犯行，深具悔意，而其所犯
    之未經許可持有空氣槍罪，法定本刑為3 年以上10年以下有
    期徒刑，併科新臺幣700 萬元以下罰金，與其犯罪情節相較
    ，實屬情輕法重，客觀上足以引起一般同情，顯有堪資憫恕
    之處，本院認縱處以法定最低刑度猶嫌過重，爰依刑法第59
    條之規定，減輕其刑。爰審酌被告未經許可持有空氣槍，已
    危害人身安全、社會秩序，應予非難，惟兼衡其所持有之時
    間非長，且無其他犯罪目的，對於社會治安影響之程度非鉅
    ，及被告犯罪後坦承犯行，已知悔悟等一切情狀，量處如主
    文所示之刑，並就罰金部分諭知易服勞役之折算標準，以示
    懲儆。
三、查被告前於78年間，因竊盜案件，經臺灣士林地方法院以78
    年度易字第937 號判決判處有期徒刑4 月，復經臺灣高等法
    院以78年度上易字第4374號判決駁回上訴，並宣告緩刑3 年
    確定，緩刑期間業已期滿，且於緩刑期滿後，未曾因故意犯
    罪受有期徒刑以上刑之宣告，有臺灣高等法院被告前案紀錄
    表佐卷可考，而按緩刑期滿，而緩刑之宣告未經撤銷者，其
    刑之宣告失其效力，刑法第76條前段定有明文，是被告上開
    緩刑期間業已期滿，此部分刑之宣告自應認已失其效力，而
    被告於上開緩刑期滿後，未曾因故意犯罪受有期徒刑以上刑
    之宣告，嗣因一時失慮致罹刑典，然已坦承犯行，知所悔悟
    ，經此偵審教訓，當知所警惕，而無再犯之虞，本院認所宣
    告之刑以暫不執行為適當，併依刑法第74條第1 項第1 款之
    規定，宣告緩刑5 年，用啟自新。又被告所為持有具有殺傷
    力之空氣槍之行為已危害社會秩序，為確實使被告有正確之
    法律觀念並提供必要之協助及督促，認有加以追蹤觀護之必
    要，併依刑法第93條第1 項之規定，宣告緩刑期間付保護管
    束，俾由地方法院檢察署之觀護人予以適當之督促，並發揮
    附條件緩刑制度之立意，以觀後效。
四、扣案之空氣槍1 支（槍枝管制編號0000000000），認具殺傷
    力（詳見前述），係違禁物，併依刑法第38條第1 項第1 款
    之規定，宣告沒收。又扣案之CO2 鋼瓶4 瓶及小鋼珠1 盒，
    均係被告所有而供本案犯罪所用之物，亦經被告供明在卷，
    併依刑法第38條第1 項第2 款之規定，宣告沒收。
據上論斷，應依刑事訴訟法第299 條第1 項前段，槍砲彈藥刀械
管制條例第8 條第4 項，刑法第11條前段、第59條、第42條第3
項、第74條第1 項第1 款、第93條第1 項、第38條第1 項第1 款
、第2 款，判決如主文。
本案經檢察官高智美到庭執行職務。
中    華    民    國    98    年    12    月    8     日
                  刑事第十九庭  審判長法  官  曾淑娟
                                      法  官  陳明偉
                                      法  官  鄧雅心
以上正本證明與原本無異。
如不服本判決應於收受判決後10日內向本院提出上訴書狀，並應
敘述具體理由。其未敘述上訴理由者，應於上訴期間屆滿後20日
內向本院補提理由書（均須按他造當事人之人數附繕本）「切勿
逕送上級法院」。
                                      書記官  王小芬
中    華    民    國    98    年    12    月    8     日
附錄本案論罪科刑法條
槍砲彈藥刀械管制條例第八條
未經許可，製造、販賣或運輸鋼筆槍、瓦斯槍、麻醉槍、獵槍、
空氣槍或第四條第一項第一款所定其他可發射金屬或子彈具有殺
傷力之各式槍砲者，處無期徒刑或五年以上有期徒刑，併科新臺
幣一千萬元以下罰金。
未經許可，轉讓、出租或出借前項所列槍枝者，處五年以上有期
徒刑，併科新臺幣一千萬元以下罰金。
意圖供自己或他人犯罪之用，而犯前二項之罪者，處無期徒刑或
七年以上有期徒刑，併科新臺幣一千萬元以下罰金。
未經許可，持有、寄藏或意圖販賣而陳列第一項所列槍枝者，處
三年以上十年以下有期徒刑，併科新臺幣七百萬元以下罰金。
第一項至第三項之未遂犯罰之。


司法院資訊處製作；財團法人民間司法改革基金會備份。
